【裁判字號】    90,訴,126
【裁判日期】    900330
【裁判案由】    給付工程款
【裁判全文】
臺灣臺中地方法院民事判決  九十年度訴字第一二六號
    原      告  乙○○
    被      告  甲○○
右當事人間請求給付工程款事件，本院判決如左：
    主      文
被告應給付原告新台幣肆拾萬壹仟伍佰陸拾玖元及自民國八十九年十一月十日起
至清償日止，按年息百分之五計算之利息。
原告其餘之訴駁回。
訴訟費用由被告負擔十分之三，餘由原告負擔。
    事      實
甲、原告方面：
  一、聲明：被告應給付原告新台幣（下同）一百五十八萬九千六百二十元及自民國
      八十九年十月二十二日起至清償日止，按年息百分之五計算之利息。
  二、陳述：原告自八十七年十月一日起至同年十二月底止，承包被告承攬台鳳建設
      公司興建位於雲林縣斗六市之大崙國民住宅之部分工程，即粉刷內外牆壁及內
      外牆壁之磁磚，即打底九百八十九點八九坪，每坪七百二十元；磁磚七百三十
      九點八九坪，每坪七百二十元；粉刷三百八十八點九八坪，每坪五百六十一元
      ，計總工程費用為二百零八萬九千六百二十元，被告僅給付八十萬元，餘款約
      定清償期限係八十九年五月三十日，惟屆期未為清償，原告爰依承攬契約之法
      律關係，提起本訴。
  三、證據：提出收據影本一件及黃色估價單三件為證，並聲請訊問證人鄭明順、江
      談坤、曾秀香。
乙、被告方面：
  一、聲明：駁回原告之訴。
  二、陳述：工程費用並非二百零八萬九千六百二十元，其已給付八十萬元。原告打
      底八百零九點七坪，每坪七百二十元；磁磚二百五十坪，每坪七百二十元；粉
      刷三百八十八點九八坪，每坪二百八十元。
  三、證據：提出付款簽收簿影本一件及紅色估價單二件為證。
    理      由
一、原告起訴主張其自八十七年十月一日起至十二月底止，承包被告承攬台鳳建設公
    司興建位於雲林縣斗六市之大崙國民住宅之部分工程（下稱系爭工程），工程項
    目及報酬分別如下，即打底九百八十九點八九坪，每坪七百二十元；磁磚七百三
    十九點八九坪，每坪七百二十元；粉刷三百八十八點九八坪，每坪五百六十一元
    ，計總工程費用為二百零八萬九千六百二十元，被告僅給付八十萬元，餘款約定
    八十九年五月三十日清償，惟迄今未為清償，原告爰依承攬契約之法律關係訴請
    給付。被告則以系爭工程項目及報酬如後，即打底八百零九點七坪，每坪七百二
    十元；磁磚二百五十坪，每坪七百二十元；粉刷三百八十八點九八坪，每坪二百
    八十元等語置辯。
二、按稱承攬者，謂當事人約定，一方為他方完成一定之工作，他方俟工作完成，給
    付報酬之契約，民法第四百九十條第一項定有明文。原告主張其自八十七年十月
    一日起至十二月底止，承包被告承攬之系爭工程中粉刷、打底及磁磚等工作之事
    實，業據證人鄭明順到庭結證稱：其找原告承包系爭工程之粉刷及磁磚工作等情
    ；證人江談坤亦到庭結證稱：原告介紹其至被告承攬之系爭工程處工作（參見本
    院九十年二月七日言詞辯論筆錄）。另證人曾秀香到庭結證稱：其與原告均為系
    爭工程之小包，原告負責系爭工程之粉刷及磁磚工作等情（參照本院九十年三月
    七日言詞辯論筆錄）。自上開證人之證詞可知，原告承包被告承攬之系爭工程中
    粉刷、打底及磁磚等工作。被告就原告承包上開工作之事實復所不爭執，是原告
    主張之上開事實，堪信為真實。
三、次按當事人主張有利於己之事實者，就其事實有舉證之責任，民事訴訟法第二百
    七十七條定有明文。原告固主張其承攬之工程及其報酬如下，即粉刷內外牆壁及
    內外牆壁之磁磚，即打底九百八十九點八九坪，每坪七百二十元；磁磚七百三十
    九點八九坪，每坪七百二十元；粉刷三百八十八點九八坪，每坪五百六十一元等
    語。惟被告抗辯稱原告打底八百零九點七坪，每坪七百二十元；磁磚二百五十坪
    ，每坪七百二十元；粉刷三百八十八點九八坪，每坪二百八十元等語。是兩造各
    自主張之坪數及報酬，兩者有所差異，原告主張之坪數或報酬大多較被告抗辯者
    為高。揆諸前揭說明，原告就其承作之坪數及報酬，自應舉證證明之，本院茲就
    原告請求之項目，應否准許，分述如下：
  （一）打底部分：
        兩造就打底報酬每坪七百二十元之事實，均未爭執，堪信為真。據被告提出
        經兩造簽名確認之九十年三月二十一日之紅色估價單，有記載兩造會算之打
        底坪數，計八百零九點七坪，有該估價單附卷可稽。準此，打底報酬應為五
        十八萬二千九百八十四元，足堪認定。
  （二）粉刷部分：
        依據上揭紅色估價單記載，兩造會算之粉刷面積，計一千三百六十七點九四
        平方公尺，換算坪數為四百十三點八坪。被告亦自認粉刷每坪之報酬為二百
        八十元（參照本院九十年三月二十三日言詞辯論筆錄）。基上，粉刷報酬即
        為十一萬五千八百六十四元。至原告雖主張粉刷每坪之報酬係五百六十一元
        云云，惟被告否認之，原告亦無法舉證以實其說，是不足為憑。
  （三）磁磚部分：
        兩造就打磁磚每坪七百二十元之報酬事實，亦未爭執，足信為真。據上揭紅
        色估價單記載，兩造會算之磁磚面積，計二千四百六十四點三六平方公尺，
        換算坪數為七百四十五點四七坪，核與原告主張之七百三十九點八九坪大致
        相符。從而，磁磚報酬為五十三萬二千七百二十一元（即七百二十元乘以七
        百三十九點八九坪）。
    基上足見被告應給付原告打底報酬五十八萬二千九百八十四元、粉刷報酬為十一
    萬五千八百六十四元及磁磚報酬五十三萬二千七百二十一元，合計一百二十三萬
    一千五百六十九元，扣除被告已給付之八十萬元，被告應再給付原告四十三萬一
    千五百六十九元。
四、綜上所論，原告依承攬契約之法律關係，請求被告給付四十三萬一千五百六十九
    元，及自起訴狀繕本送達之翌日即八十九年十一月十日起至清償日止，按年息百
    分之五計算之利息，即屬正當，應予准許，逾此部分之請求為無理由，應予駁回
    。
五、據上論結：本件原告之訴為一部有理由，一部無理由，依民事訴訟法第七十九條
    但書判決如主文。
中      華      民      國    九十      年      三      月    三十      日
                                        臺灣臺中地方法院民事第一庭
~B法      官  林洲富
右為正本係照原本作成。
如不服本判決，應於判決送達後二十日內，向本院提出上訴狀。
中      華      民      國    九十      年      三      月    三十      日
~B法院書記官  程麗敏


司法院資訊處製作；財團法人民間司法改革基金會備份。
